# 关于审计报告披露的特殊问题

提问人：茶前饭后 时间：2020-05-23 15:52:00
请教陈版：有些企业的其他应收款中，由于金额较小，导致“代扣代缴社保”项目金额会排列在前五名，这种情况下，这个项目是否要排列在前五名列示？我的理解是不应该，因为这个项目最终明细为个人，是一个汇总类的项目，列示在前 5 名中没有分析意义，但看有些公司的报告是有列示的，望版主指点。

回答人：chenyiwei
你的理解合理。这只是一个按性质汇总的项目，并不是针对具体债务人，因此不能单独列为“前五大债务人”。